---
title: "R Notebook"
output: html_notebook
---

```{r}
install.packages("ISLR")
```


```{r}
library(ISLR)
```

# Nomor 1
```{r}
dataCredit <- Credit
head(dataCredit)
```
```{r}
print("dari atas ke bawah adalah mean Rating, Cards, Age")
mean(dataCredit$Rating)
mean(dataCredit$Cards)
mean(dataCredit$Age)
```
```{r}
print("dari atas ke bawah adalah median Rating, Cards, Age")
median(dataCredit$Rating)
median(dataCredit$Cards)
median(dataCredit$Age)
```


# Nomor 2
```{r}
library(lsr)
```

```{r}
print("dari atas ke bawah adalah modus Gender, Student, Married")
modeOf(dataCredit$Gender)
modeOf(dataCredit$Student)
modeOf(dataCredit$Married)
```



# Nomor 3
# Persentil Education: 10
```{r}
quantile(x = dataCredit$Education, probs = 0.1)
```
# Persentil Education: 37
```{r}
quantile(x = dataCredit$Education, probs = 0.37)
```
# Persentil Education: 91
```{r}
quantile(x = dataCredit$Education, probs = 0.91)
```


# Nomor 4
# Quartil dari Balance
```{r}
qBalance <- quantile(x = dataCredit$Balance, probs = c(0.25, 0.5, 0.75))
qBalance
```
# Visualisasi quartil balance dengan Boxplot
```{r}
boxplot(qBalance)
```


# Nomor 5
# Limit dan Rating
```{r}
dataLR <- data.frame(limit = dataCredit$Limit, rating = dataCredit$Rating)
dataLR
```
```{r}
# Scatter plot Limit dan Rating
plot(dataLR$limit, dataLR$rating)
```
```{r}
# Korelasi Limit dan Rating
cor(dataLR)
```
# Age dan Cards
```{r}
dataAC <- data.frame(age = dataCredit$Age, cards = dataCredit$Cards)
dataAC
```
```{r}
# Scatter plot Age dan Cards
plot(dataAC$age, dataAC$cards)
```
```{r}
# Korelasi Age dan Cards
cor(dataAC)
```
# Income dan Education
```{r}
dataIA <- data.frame(income = dataCredit$Income, education= dataCredit$Education)
dataIA
```
```{r}
# Scatter plot Income dan Education
plot(dataIA$income, dataIA$education)
```
```{r}
# Korelasi Income dan Education
cor(dataIA)
```

# SOAL PROBABILITAS

Hasil penelitian menyatakan bahwa setiap panen 1200 apel, selalu terdapat 120 buah apel yang busuk. Jika diambil 4 buah secara acak, tentukan peluang terambilnya 2 buah apel yang busuk.

```{r}
dbinom(x = 2, size = 4, prob = 1/10)
```

